<?xml version='1.0' encoding='utf-8'?>
<verb default="lánaigh" disambig="">
  <verbalNoun default="lánú" />
  <verbalAdjective default="lánaithe" />
  <tenseForm default="lánaigh" tense="Past" dependency="Indep" person="Base" />
  <tenseForm default="lánaíomar" tense="Past" dependency="Indep" person="Pl1" />
  <tenseForm default="lánaíodar" tense="Past" dependency="Indep" person="Pl3" />
  <tenseForm default="lánaíodh" tense="Past" dependency="Indep" person="Auto" />
  <tenseForm default="lánaigh" tense="Past" dependency="Dep" person="Base" />
  <tenseForm default="lánaíomar" tense="Past" dependency="Dep" person="Pl1" />
  <tenseForm default="lánaíodar" tense="Past" dependency="Dep" person="Pl3" />
  <tenseForm default="lánaíodh" tense="Past" dependency="Dep" person="Auto" />
  <tenseForm default="lánaíodh" tense="PastCont" dependency="Indep" person="Base" />
  <tenseForm default="lánaínn" tense="PastCont" dependency="Indep" person="Sg1" />
  <tenseForm default="lánaíteá" tense="PastCont" dependency="Indep" person="Sg2" />
  <tenseForm default="lánaímis" tense="PastCont" dependency="Indep" person="Pl1" />
  <tenseForm default="lánaídís" tense="PastCont" dependency="Indep" person="Pl3" />
  <tenseForm default="lánaítí" tense="PastCont" dependency="Indep" person="Auto" />
  <tenseForm default="lánaíodh" tense="PastCont" dependency="Dep" person="Base" />
  <tenseForm default="lánaínn" tense="PastCont" dependency="Dep" person="Sg1" />
  <tenseForm default="lánaíteá" tense="PastCont" dependency="Dep" person="Sg2" />
  <tenseForm default="lánaímis" tense="PastCont" dependency="Dep" person="Pl1" />
  <tenseForm default="lánaídís" tense="PastCont" dependency="Dep" person="Pl3" />
  <tenseForm default="lánaítí" tense="PastCont" dependency="Dep" person="Auto" />
  <tenseForm default="lánaíonn" tense="PresCont" dependency="Indep" person="Base" />
  <tenseForm default="lánaím" tense="PresCont" dependency="Indep" person="Sg1" />
  <tenseForm default="lánaímid" tense="PresCont" dependency="Indep" person="Pl1" />
  <tenseForm default="lánaítear" tense="PresCont" dependency="Indep" person="Auto" />
  <tenseForm default="lánaíonn" tense="PresCont" dependency="Dep" person="Base" />
  <tenseForm default="lánaím" tense="PresCont" dependency="Dep" person="Sg1" />
  <tenseForm default="lánaímid" tense="PresCont" dependency="Dep" person="Pl1" />
  <tenseForm default="lánaítear" tense="PresCont" dependency="Dep" person="Auto" />
  <tenseForm default="lánóidh" tense="Fut" dependency="Indep" person="Base" />
  <tenseForm default="lánóimid" tense="Fut" dependency="Indep" person="Pl1" />
  <tenseForm default="lánófar" tense="Fut" dependency="Indep" person="Auto" />
  <tenseForm default="lánóidh" tense="Fut" dependency="Dep" person="Base" />
  <tenseForm default="lánóimid" tense="Fut" dependency="Dep" person="Pl1" />
  <tenseForm default="lánófar" tense="Fut" dependency="Dep" person="Auto" />
  <tenseForm default="lánódh" tense="Cond" dependency="Indep" person="Base" />
  <tenseForm default="lánóinn" tense="Cond" dependency="Indep" person="Sg1" />
  <tenseForm default="lánófá" tense="Cond" dependency="Indep" person="Sg2" />
  <tenseForm default="lánóimis" tense="Cond" dependency="Indep" person="Pl1" />
  <tenseForm default="lánóidís" tense="Cond" dependency="Indep" person="Pl3" />
  <tenseForm default="lánófaí" tense="Cond" dependency="Indep" person="Auto" />
  <tenseForm default="lánódh" tense="Cond" dependency="Dep" person="Base" />
  <tenseForm default="lánóinn" tense="Cond" dependency="Dep" person="Sg1" />
  <tenseForm default="lánófá" tense="Cond" dependency="Dep" person="Sg2" />
  <tenseForm default="lánóimis" tense="Cond" dependency="Dep" person="Pl1" />
  <tenseForm default="lánóidís" tense="Cond" dependency="Dep" person="Pl3" />
  <tenseForm default="lánófaí" tense="Cond" dependency="Dep" person="Auto" />
  <moodForm default="lánaíodh" mood="Imper" person="Base" />
  <moodForm default="lánaím" mood="Imper" person="Sg1" />
  <moodForm default="lánaigh" mood="Imper" person="Sg2" />
  <moodForm default="lánaímis" mood="Imper" person="Pl1" />
  <moodForm default="lánaígí" mood="Imper" person="Pl2" />
  <moodForm default="lánaídís" mood="Imper" person="Pl3" />
  <moodForm default="lánaítear" mood="Imper" person="Auto" />
  <moodForm default="lánaí" mood="Subj" person="Base" />
  <moodForm default="lánaímid" mood="Subj" person="Pl1" />
  <moodForm default="lánaítear" mood="Subj" person="Auto" />
</verb>
